【裁判字號】    97,訴,3172
【裁判日期】    970620
【裁判案由】    清償借款
【裁判全文】
臺灣臺北地方法院民事判決              97年度訴字第3172號
原      告  國泰世華商業銀行股份有限公司
法定代理人  乙○○
訴訟代理人  丙○○
被      告  甲○○
上列當事人間請求清償借款事件，本院於民國97年6 月13日言詞
辯論終結，判決如下：
    主  文
被告應給付原告新臺幣伍拾玖萬貳仟玖佰陸拾玖元，及其中新臺
幣伍拾伍萬柒仟貳佰拾肆元部分，自民國九十七年四月二十六
日起至清償日止，按年息百分之十九‧七計算之利息。
訴訟費用新臺幣陸仟伍佰元由被告負擔。
    事實及理由
ㄧ、本件依兩造信用卡約定條款第26條，合意以本院為管轄第ㄧ
    審法院；又被告經合法通知未於言詞辯論期日到場，核無民
    事訴訟法第386 條各款所列情形，爰依原告之聲請，由其ㄧ
    造辯論而為判決，合先敘明。
二、原告主張被告於民國89年7 月12日、91年8 月21日與匯通商
    業銀行股份有限公司（下稱匯通銀行）、國泰商業銀行股份
    有限公司（下稱國泰銀行）成立信用卡使用契約，分別領用
    卡號為0000000000000000、0000000000000000之VISA金卡、
    MASTER白金卡，約定被告領用系爭信用卡後，即得於各特約
    商店記帳消費，但就使用系爭信用卡所生之債務，對匯通銀
    行、國泰銀行負全部給付責任，並應於當期繳款截止日前向
    對匯通銀行、國泰銀行全部清償，或以循環信用方式繳付最
    低應繳金額，逾期除喪失期限利益外，應另給付按年息19.7
    % 計算之利息。嗣被告使用上開信用卡至97年4 月25日止累
    計積欠原告新臺幣（下同）592,969 元（其中消費款
    557,234 元，利息35,7 35 元）已經屆期迄未清償。因匯通
    銀行業已於91年6 月3 日更名為國泰商業銀行股份有限公司
    ，嗣於92 年6月26日與世華聯合商業銀行股份有限公司（下
    稱世華銀行）合併，國泰銀行為消滅銀行，世華銀行為存續
    銀行，並更名為原告。為此提起本訴，聲明求為命被告給付
    原告如其聲明所示之判決等情。
三、經查，原告主張上開事實，業據其提出所述相符之信用卡申
    請書暨約定條款、信用卡消費帳款債權明細報表、財政部函
    、國泰世華商業銀行股份有限公司變更登記表、信用卡歷史
    帳單彙總查詢等影本為證。被告經合法通知未到場爭執，復
    未提出書狀答辯供本院斟酌，依民事訴訟法第280 條3 項準
    用同條第1 項規定，視同自認原告之主張，自堪信原告主張
    之事實為真正。從而，原告依信用卡契約之法律關係提起本
    訴，求為如主文第ㄧ項所示之判決，即無不合，應予准許。
四、依民事訴訟法第385條第1項前段、第78條，判決如主文。
五、本件訴訟費用為裁判費，金額確定為6,500元。
中    華    民    國    97    年    6     月    20    日
                  民事第三庭    法  官  黃明發
以上正本係照原本作成。
如對本判決上訴，須於判決送達後20日內向本院提出上訴狀。
中    華    民    國    97    年    6    月     20    日
                                書記官  陳怡如


司法院資訊處製作；財團法人民間司法改革基金會備份。
